Inventaris van het archief van de Directie Analyse en Onderzoek van het Ministerie van Sociale Zaken en Werkgelegenheid, (1976) 1994-2001 (2002)
Nationaal Archief, Den Haag
- Stukken betreffende bijzondere onderwerpen, B
  - Taakuitvoering, B.2
    - Arbeidsomstandigheden, B.2.5
      - Opdrachtverlening en rapportages, B.2.5.2
        - Onderzoeksrapportages, B.2.5.2.2
          - Kosten en baten van Arbeidsomstandigheden: Sectorale kosten van arbeidsomstandigheden: Het onderwijs, Kwantificeren van kosten en rendement van arbeidsomstandighedenbeleid: Een kaderschets, Micromodel Arbo-kosten: Een hulpmiddel om op het niveau van een organisatorische eenheid de kosten
            - 1999 - 2000 mei, 1180; omslag
            - 2000 juni - 2001, 1181; omslag
          - Omvang en preventie van vermeerdering van legionella in koeltorens en luchtbehandelingsapparatuur. Onderzoek uitgevoerd door KIWA NV Onderzoek en Advies (Nieuwegein, juli 2001), 1999-2001; 1182-1183; 2 pakken
            - 1999-2001, deel 1, 1182; pak
            - 1999-2001, deel 2, 1183; pak
          - Onderzoeken Arbozorg Analyse en beschrijving tweedelijns kennisinfrastructuur op Arbozorg in Nederland: Vervolgproject. Onderzoeken uitgevoerd door Nederlandse Organisatie voor Toegepast Natuurwetenschappelijk Onderzoek (TNO) Arbeid in Hoofddorp, 1999-2001; 1184-1187; 4 pakken
            - Voorbereiding, werkwijze en voortgang almede eerste conclusies 1999-2000, 1184; pak
            - Concept-eindrapportage en afronding. Beschrijving en analyse van de arbeidsomstandigheden-kennisinfrastructuur in Nederland (31 juli 2000) 2000, 1185; pak
            - Laatste concepten Arbokennisinfrastructuur (AKI)-Handelingen en Case rapporten 2000, 1186; pak
            - Arbokennisinfrastructuur in de afvalinzamelingsbranche; -in de callcenterbranche en in de autoschadeherstelbranche. Drie onderzoeken (20 december 2000) 2001, 1187; pak
          - Vermindering van oplosmiddelengebruik in de scheeps- en jachtbouw stand der techniek. Onderzoek uitgevoerd door Chemiewinkel Universiteit Amsterdam (Amsterdam, juli 2001), 1999-2001; 1188-1190; 3 pakken
            - 1999-2000, 1188; pak
            - 2001, deel 1, 1189; pak
            - 2001, deel 2, 1190; pak
          - Arbeidsrisico's en arbeidsongeschiktheid in de zorgsector. Onderzoek uitgevoerd door Arbeid en Sociale zekerheid toegepaste research en informatie (AStri) (Leiden, augustus 2000), 1191; pak
          - Ontwikkelingen in de berekening van sociaal-economische kosten van arbeidsomstandigheden. Onderzoek uitgevoerd door Nederlandse Organisatie voor Toegepast Natuurwetenschappelijk Onderzoek (TNO) (Hoofddorp, 11 april 2000), 1192; omslag
          - Criteria aanvaardbaarheid van majeure risico's: een methode voor de beoordeling van het interne risico van inrichtingen met gevaarlijke stoffen. Onderzoek uitgevoerd door Rijksinstituut voor Volksgezondheid en Milieu (RIVM) (Bilthoven, augustus 2001), 2000-2001; 1193-1194; 2 pakken
            - 2000-2001, 1193; pak
            - 2001, 1194; pak
          - Design for All in werksituaties: inventarisatie van werkaanpassingen. Onderzoek uitgevoerd door Technische Universiteit Delft (Delft, 15 juni 2001), 2000-2001; 1195; pak
          - Doelfinancieringsprogramma SZW, deelprogramma Arbeidsveiligheid. Rapportages van onderzoeken uitgevoerd Nederlandse Organisatie voor Toegepast Natuurwetenschappelijk Onderzoek (TNO) Milieu, Energie en Procesinnovatie, 2000-2001; 1196-1200; 4 pakken en 1 omslag
            - 2000, deel 1, 1196; pak
            - 2000, deel 2, 1197; pak
            - 2001, deel 1, 1198; pak
            - 2001, deel 2, 1199; pak
            - Verslagen vergaderingen, alsmede de vaststelling van het programma Arbeidsveiligheid 1999 in het kader van de uitwerking doelfinancieringsprogramma 1999 1999-2000, 1200; omslag
          - Inventarisatie Vluchtige organische stoffen (VOS)-gebruik en VOS-Blootstelling in de metaalbranche en prioritering. Onderzoek uitgevoerd door Centrum voor Onderzoek en Technisch Advies (COT) (Haarlem, 30 mei 2001), 2000-2001; 1201-1203; 3 omslagen
            - Algemeen 2000, 1201
            - Concept- en eindrapportage 2001, 1202
            - Overleg en afronding 2001, 1203
          - Stand der techniek ter preventie van Repetitive Strain Injury (RSI)-klachten bij beeldschermwerk. Onderzoek uitgevoerd door Nederlandse Organisatie voor Toegepast Natuurwetenschappelijk Onderzoek (TNO) Arbeid (Hoofddorp, 9 mei 2001), 2000-2001; 1204-1205; 2 pakken
            - 2000-2001, 1204; pak
            - 2001, 1205; pak
          - Werkdruk: stand der techniek. Onderzoek uitgevoerd door Nederlandse Organisatie voor Toegepast Natuurwetenschappelijk Onderzoek (TNO) Arbeid (Hoofddorp, juni 2001), 2000-2001; 1206; pak
          - Actualiseren inventarisatie werkzaamheden met blootstelling aan natuurlijke stralingsbronnen. Onderzoek uitgevoerd door Nuclear Research & consultancy Group (NRG) Arnhem (Arnhem, 20 juni 2001), 1207; pak
          - Arbeidsomstandigheden in curricula (post) Hoger Beroepsonderwijs (HBO) en (post) Wetenschappelijk Onderwijs (WO). Onderzoek uitgevoerd door Regioplan Onderwijs en Arbeidsmarkt BV in Amsterdam (Amsterdam, 20 december 2001), 1208; pak
          - Arbeidsrisico's, gezondheidsklachten en ziekteverzuim binnen branches: secundaire analyses 1997, 1998 en 1999. Onderzoek uitgevoerd door Nederlandse Organisatie voor Toegepast Natuurwetenschappelijk Onderzoek (TNO) Arbeid (Hoofddorp, november 2001), 1209; pak
          - Arbeidstijden en de invoering van de Wet Aanpassing Arbeidsduur. Onderzoek uitgevoerd door Regioplan Onderzoek Advies en Informatie (Amsterdam, augustus 2001), 1210; omslag
          - Arbo en vrijwilligerswerk: Arbeidsomstandigheden in het vrijwilligerswerk/stand van zaken twee jaren na invoering van de vrijstellingsregeling. Onderzoek uitgevoerd door Nederlandse Organisatie voor Toegepast Natuurwetenschappelijk Onderzoek (TNO) Arbeid (Hoofddorp, 2001), 1211; pak
      - Overige, B.2.5.3
        - Nota aan de staatssecretaris inzake publicatie in Algemeen Dagblad over onderzoek naar effecten van beroepsmatige blootstelling aan chemische stoffen op mannelijke vruchtbaarheid, met een kopie van een krantenknipsel, 1995; 1212; omslag
        - Stukken betreffende het voorbereiden en begeleiden van een literatuurstudie van het Nederlands Economisch Instituut (NEI) over economie en arbeidsomstandigheden, 1995; 1213; omslag
        - Stukken betreffende de sociale infrastructuur en elementen uit de verzorgingsstaat op het concurrentievermogen, waarvan binnen het kabinet is afgesproken dat deze zou uitmaken van de toets op het concurrentievermogen (onderdeel Arbeidsomstandigheden), 1995-1996; 1214; pak
          Bevat tevens stukken ten behoeve van de begeleidingscommissie Concurrentietoets Arbeidsomstandigheden
        - Nota aan de staatssecretaris inzake onderzoek naar medicijnen en drugs op het werk, met bijlagen, 1997; 1215; omslag
    - Arbeidsverhoudingen, B.2.6
      - Algemeen, B.2.6.1
        - Stukken betreffende het tot stand komen van een ministeriële regeling ontslagtaken regionaal directeur Arbeidsvoorzieningsorganisatie (Buitengewoon Besluit Arbeidverhoudingen 1945, art 6 lid 7) en de uitbesteding van de informatieverstrekking over de ontslagtaak van Arbeidsvoorziening, met kwartaalverslagen over de jaren 1999 - 2e kwartaal 2001 en jaarrapportage over het jaar 2000, 1998-2001; 1216; pak
          047.11-0193-01 Minister van Sociale Zaken en Werkgelegenheid
      - Opdrachtverlening en rapportages, B.2.6.2
        - Opdrachtverlening, B.2.6.2.1
          - Onderzoek naar actieven en inactieven-ratio van Frankrijk en Denemarken, Opdracht uit te voeren door het Nederlands Economisch Instituut (NEI), 1995; 1217; omslag
            Inactieven: zij leven geheel of gedeeltelijk van een of meerdere uitkeringen. Hun inkomen is afhankelijk van de premies van de actieven.
            Actieven: de mensen die betaald werk verrichten
          - Fiscaliteit en werkgelegenheid. Opdracht uit te voeren door de Stichting Forum voor Economisch Onderzoek, NYFER (Forum for Economic Research), 1995-1996; 1218; omslag
          - Loonontwikkeling laagste segment. Opdracht uit te voeren door Research voor Beleid BV, 1995-1996; 1219; omslag
          - Financiële carrièrepad van het laagbetaalde werknemers. Opdracht uit te voeren door Nederlands Economisch Instituut, 1996; 1220; omslag
          - Haalbaarheid en inrichting meldpunt werving en selectie Fase 1 en 3. Opdracht uit te voeren door Research & Marketing, 1996-1997; 1221; omslag
          - Onderzoek werk en privé, onderzoek van een geïntegreerde management aanpak die de synergie bevordert tussen privé-perspectieven en privé-belangen van medewerkers en bedrijfsperspectieven. Opdracht verleend aan Velthuysen, Toppen, van Iren, 1998; 1222; omslag
        - Onderzoeksrapportages, B.2.6.2.2
          - Trends in medezeggenschap: verslag van de trendenquête voorjaar 1994 en een verslag van de werkconferentie. Onderzoek uitgevoerd door Wissema Group bv ('s-Gravenhage, augustus 1994), 1993-1995; 1223; omslag
          - Explorerend onderzoek naar recrutering van leden van besturen van maatschappelijke organisaties gelieerd aan het bedrijfsleven. Onderzoek uitgevoerd door Raadgevend Strategisch Onderzoek Bureau (RSOB) (Amsterdam, november 1994), 1994-1995; 1224; omslag
          - Evaluatie Wet Regeling Medezeggenschap bij Pensioenfondsen. onderzoek uitgevoerd door Research voor Beleid BV (Leiden, februari 1996), 1994-1996; 1225-1226; 2 pakken
            066.3-0849-01 Minister van Sociale Zaken en Werkgelegenheid
            - 1994-1996, 1225; pak
            - 1996, 1226; pak
          - De kracht van een brief, onderzoek voorlichting kleine werkgevers in het kader van Wet Uitbreiding Loondoor-Betalingsverplichting bij Ziekte (WULBZ) en de Wet Afschaffing Malus en Bevordering Re-integratie (Wet AMBER) (Amsterdam, november 1995), 1227; omslag
            Bevat diskette, apart opgeborgen onder inventarisnummer 5023
          - Het werkgeverspanel projectplan, voor een infrastructuur ten behoeve van onderzoek naar arbeidomstandigheden, ziekteverzuim en re-integratie het zo genoemde ZARA-werkgeverspanel. Onderzoek uitgevoerd door Arbeid en Sociale zekerheid toegepaste research en informatie (AStri) te Leiden en Instituut Voor sociaal-wetenschappelijk beleidsonderzoek en Advies (IVA) te Tilburg (Tilburg/Leiden, februari 1996), 1995-1997; 1228; pak
          - Onderzoek ter evaluatie van de Wet vaartijden en bemanningssterkte binnenvaart. Onderzoek uitgevoerd door Integrated Management and Engineering Consultants BV (Nijmegen, 1997), 1995-1998; 1229; pak
            Opdrachtgevers van dit onderzoek zijn Directeur Analyse en Onderzoek (SZW) en Directeur Goederenvervoer (MVW)
          - Inactieven/ actieven in onderzoeken, 1995-2001; 1230-1234; 3 pakken en 2 omslagen
            - De omvang van het ziekteverzuim, onderzoek ten behoeve van de meting van het ziekteverzuim mede in relatie naar actieven en inactieven-ratio. Onderzoek uitgevoerd door Centraal Bureau voor de Statistiek (Voorburg, juli 1995) 1995, 1230; pak
            - De omvang van het ziekteverzuim, onderzoek ten behoeve van de meting van het ziekteverzuim mede in relatie naar actieven en inactieven-ratio. Onderzoek uitgevoerd door Centraal Bureau voor de Statistiek (Voorburg, juli 1995) 1995-1996, 1231; pak
            - Effecten van gemeentelijk minimabeeld: Onderzoek naar verschillen in profijt tussen actieve en inactieve minima. Onderzoek uitgevoerd door Research voor Beleid BV (Leiden, 10 oktober 1996) 1996, 1232; omslag
            - I/a ratio in VS en Japan: Inactivity/ Activity ratios, a descriptive analyses for six European countries the USA and Japan. Onderzoek uitgevoerd door Netherlands Economic Institute (Rotterdam, februari 1998) 1997-1998, 1233; omslag
            - Update internationale vergelijking inactieven (i)/actieven (a)-ratio: Benefit dependency ratios differentiated by gender/An international comparison. Onderzoek uitgevoerd door Nederlands Economisch Instituut (NEI) Arbeid en Onderwijs (Rotterdam, juni 2001) 2001, 1234; pak
          - R&D (Research and Development) -onderzoek schoonmaakSter, onderzoek naar schoonmaakdiensten voor particulieren voor een tarief dat concurreert met de informele sector. Onderzoek uitgevoerd door Regioplan Onderzoek Advies en Informatie (Amsterdam, oktober 1996), 1235; pak
          - Evaluatie subsidieregeling ESF-4 doelstelling 4: scholing voor behoud van werk, onderzoek naar de aanpassing van werknemers aan de gewijzigde omstandigheden in het bedrijfsleven. Onderzoek uitgevoerd door Regioplan Onderzoek Advies en Informatie (Amsterdam, maart 1997), 1996-1997; 1236; pak
          - Evaluatieonderzoek Periodieke Gebruikskeuringen Arbeidsmiddelen. Onderzoek uitgevoerd door AEA Technology Netherlands BV (Delft, januari 1997), 1996-1997; 1237; omslag
          - Gedragsreacties werknemers na invoering TZ/Arbo (Terugdringing Ziekteverzuim en de Arbeidsvoorzieningswet) en Wulbz (Wet uitbreiding loondoorbetalingsplicht bij ziekte). Onderzoek uitgevoerd door B & A Groep ('s-Gravenhage, 1997), 1996-1997; 1238; pak
            Bevat tevens een diskette; apart opgeborgen onder inventarisnummer 5024
          - Het bedrijfsleven en de fiscale faciliteit leerlingwezen, onderzoek in het kader van de evaluatie van de Wet Vermindering Afdracht Loonbelastingen Premies Volksverzekeringen (WVA). Onderzoek uitgevoerd door Economisch Instituut voor het Midden- en Kleinbedrijf (EIM) Onderzoek voor Bedrijf en Beleid (Zoetermeer, april 1997), 1996-1997; 1239-1240; 2 pakken
            - 1996, 1239; pak
            - 1996-1997, 1240; pak
          - Rechtspositie van OR (ondernemingsraad)-leden in relatie tot aanbevelingen van de SER (Sociaal Economische Raad): De rechtspositie van OR-leden en de effectiviteit van de SER-aanbevelingen terzake. Onderzoek uitgevoerd door Hugo Sinzheimer Instituut van de Universiteit Amsterdam (Amsterdam, november 1997), 1996-1997; 1241; pak
          - Naleving van de wet op de ondernemingsraden, stand van zaken 1997 met vervolgonderzoek. Onderzoek uitgevoerd door Instituut Voor sociaal-wetenschappelijk beleidsonderzoek en Advies (IVA) (Tilburg, november 1997), 1996-1998; 1242; pak
          - Onderzoeken opgezet ten behoeve van de infrastructuur van onderzoek bij werkgevers in de marktsector op het terrein van ziekteverzuim, arbeidsomstandigheden, re-integratie en arbeidsongeschiktheid (ZARA), 1996-1998; 1243-1256; 9 pakken en 5 omslagen
            - Aanvullend onderzoek naar de werking ziekteverzuim, arbeidsomstandigheden, re-integratie en arbeidsongeschiktheid. Opdracht uitgevoerd door Arbeid en Sociale zekerheid toegepaste research en informatie (AStri) en Instituut Voor sociaal-wetenschappelijk beleidsonderzoek en Advies (IVA) (Tilburg, 1996) 1996, 1243; pak
            - Arbeidsomstandigheden in kleine bedrijven. Onderzoek uit gevoerd door Instituut voor Toegepaste Sociale wetenschappen (ITS) (Nijmegen, juni 1997) 1996-1997, 1244; pak
            - Correspondentie met werkgeversorganisaties inzake de behandeling van aangelegenheden ten behoeve van de 1e tot en met 6e meting 1996-1997, 1245; pak
            - Overleg over arbeidsomstandigheden: de agrariërs een zorg?, voorstudie naar overleg tussen werkgevers en werknemers op bedrijfsniveau ter bevordering van arbozorg in de agrarische sector. Onderzoek uitgevoerd door Instituut Voor sociaal-wetenschappelijk beleidsonderzoek en Advies (IVA) (Tilburg, mei 1998) 1996-1998, 1246; pak
            - Rapportages ZARA-werkgeverspanel; Eerste meting maart/mei 1996, 1247; pak
            - Rapportages ZARA-werkgeverspanel; Stand van zaken in bedrijven 1995 - 1996 concept 1996, 1248; omslag
            - Rapportages ZARA-werkgeverspanel; Tweede meting maart/mei 1996-1997, 1249; omslag
            - Rapportages ZARA-werkgeverspanel; Derde meting en najaarsrapportage 1996 1997, 1250; omslag
            - Rapportages ZARA-werkgeverspanel; Rapportage 1996 - 1997 1997, 1251; pak
            - Rapportages ZARA-werkgeverspanel; Overdracht en verantwoording van data-bestanden van de 1e tot en met de 7e meting 1997-1998, 1252; pak
              Bevat diskettes, apart opgeborgen onder inventarisnummers 5052, 5053, 5054, 5055, 5056, 5057, 5058, 5059, 5060, 5061, 5062, 5063, 5064, 5065, 5066
            - Rapportages ZARA-werkgeverspanel; Technische rapportages van de 1e tot en met 7e meting 1997-1998, 1253; omslag
            - Rapportages ZARA-werkgeverspanel; Rapportage 1997 1998, 1254; pak
            - Handmatige verzuimregistratie voor kleinere deelnemers aan het ZARA-werkgeverspanel. Opdracht uitgevoerd door Arbeid en Sociale zekerheid toegepaste research en informatie (AStri) (Leiden, december 1997) 1997, 1255; omslag
            - Second opinion bij onenigheid over arbeidsongeschiktheid: ervaring in de praktijk. Onderzoek uitgevoerd door Nederlandse Organisatie voor Toegepast Natuurwetenschappelijk Onderzoek (TNO) Arbeid (Hoofddorp, december 1998) 1997-1998, 1256; pak
          - Nachtarbeid en gezondheidsschade, literatuurstudie ten behoeve van de evaluatie van de Arbeidstijdenwet. Studie uitgevoerd door de Directie Analyse en Onderzoek ten behoeve van de Afdeling Arbeidsverhoudingen, 1996-1999; 1257; omslag
          - Onderzoeken over medezeggenschap, 1996-2001; 1258-1263; 2 pakken en 4 omslagen
            - Haalbaarheid publiekscampagne medezeggenschap: Haalbaarheidsonderzoek voorlichting medezeggenschap. Onderzoek uitgevoerd door B&A Groep Beleidsonderzoek en -Advies BV ('s-Gravenhage, 24 oktober 1996) 1996, 1258; omslag
            - Monitor medezeggenschap. Onderzoek uitgevoerd door Regioplan Onderzoek Advies en Informatie (Amsterdam, 1998) 1998, 1259; omslag
            - Trendrapport medezeggenschap. Onderzoek uitgevoerd door Regioplan Onderzoek Advies en Informatie (Amsterdam, 1999) 1998-1999, 1260; omslag
            - Monitoring van medezeggenschap, voorstel voor realisatie van een medezeggenschapsstructuur. Onderzoek uitgevoerd door Nijmegen Business School (15 oktober 2000) 1999, 1261; pak
            - Medezeggenschap van uitzendkrachten en gedetacheerden in inlenende en uitlenende bedrijven. Onderzoek uitgevoerd door Instituut voor Toegepaste Sociale Wetenschappen (ITS) (Nijmegen, maart 2001) 1999-2001, 1262; pak
              Bevat diskette, apart opgeborgen onder inventarisnummer 5012
            - Gemengde medezeggenschap in gemêleerde bedrijven. Onderzoek uitgevoerd door de Nijmegen School of Management in Nijmegen (Nijmegen, mei 2001) 2001, 1263; omslag
          - Een eigen bedrijf: een begaanbare weg voor werknemers?. Onderzoek uitgevoerd door Economisch Instituut voor het Midden- en Kleinbedrijf (EIM) Onderzoek voor Bedrijf en Beleid (Zoetermeer, maart 1998), 1997-1998; 1264; pak
          - Kosten en besparingen bij de vorming van SWI-centra (Hoofddorp, 1997), Themaonderzoek samenwerkingsovereenkomsten (Hoofddorp, 1998). Opdracht uigevoerd door KPMG Bureau voor Economische Argumentatie (BEA), 1997-2000; 1265; pak
          - Auditverslag derde foto Samenwerking Werk en Inkomen (SWI), verslag van de ondersteuning van de Procesmanagement SWI bij het tot stand komen van de derde foto SWI. Opdracht uigevoerd door KPMG Bureau voor Economische Argumentatie (BEA) (Hoofddorp, oktober 1998), 1266; omslag
          - Modellen kosten ziekteverzuim voor werkgevers. Onderzoek uitgevoerd door Arbeid en Sociale zekerheid toegepaste research en informatie (AStri) (Leiden, september 1998), 1267; omslag
          - Cursus ziekteverzuimbeleid en preventie voor Ondernemingsraden en Personele vertegenwoordiging, onderzoek in het kader van het arboconvenantproject. Onderzoek uitgevoerd door Stigas Arbodienst (Zoetermeer, juli 1999), 1998-1999; 1268; pak
          - Kosten van ziekteverzuim voor werkgevers, uitkomsten van een pilot-studie naar financiële ziekteverzuimmeting. Onderzoek uitgevoerd door Arbeid en Sociale zekerheid toegepaste research en informatie (AStri) bv (Leiden, februari 1999), 1998-1999; 1269; pak
          - Van Terugdringing Arbeidsongeschiktheids Volume (TAV) tot (Re)integratie Arbeidsgehandicapten (REA): bedrijfsbeleid en verzuim, een verkenning naar de relatie tussen arbo- en verzuimbeleid van bedrijven en de relatie met ziekteverzuim in de jaren 1996 - 1998. Onderzoek uitgevoerd door Nederlandse Organisatie voor Toegepast Natuurwetenschappelijk Onderzoek (TNO) Arbeid (Hoofddorp, september 1999), 1998-1999; 1270; pak
          - Voorlichting arbeid en zorg, onderzoek uitgevoerd ten behoeve van een communicatiecampagne voor doelgroepen. Onderzoek uitgevoerd door Research Internationaal (Rotterdam, juli 1999), 1998-1999; 1271; pak
          - Onderzoek samenstelling ondernemingsraden. Onderzoek uitgevoerd door Marktplan Adviesgroep (Bussum, maart 1999), 1998-2000; 1272-1273; 2 pakken
            - 1998-1999, 1272; pak
            - 1999-2000, 1273; pak
          - Eerste ervaringen met de Wet Flexibiliteit en Zekerheid. Een onderzoek onder vier steekproeven van werkgevers, uitzendwerkgevers, uitzendwerknemers en flexwerkers in februari/maart 1999. Onderzoek uitgevoerd door Research voor Beleid BV, 1274-1275; 2 pakken
            - Eindrapport met aanvullend onderzoek 1999, 1274; pak
            - Opdrachtverlening met Kamervragen 1999, 1275; pak
          - Evaluatie-onderzoek ontslagvergunningenprocedures door Regionaal Directeur van Arbeidsvoorziening (RDA). Onderzoek uitgevoerd door Hugo Sinzheimer Instituut van de Universiteit Amsterdam (Amsterdam, 2000), 1999-2000; 1276-1277; 2 pakken
            - Commentaar op concept-rapport en moedervellen 1999-2000, 1276; pak
            - Opdrachtverlening en overige 1999-2000, 1277; pak
          - Het duaal ontslagstelsel, beëindiging van arbeidsrelaties in de praktijk. Onderzoek uitgevoerd door Research voor Beleid BV (Leiden, februari 2000), 1999-2000; 1278; pak
          - Maatschappelijke betrokkenheid van ondernemingsraden. Onderzoek uitgevoerd door Regioplan Onderzoek Advies en Informatie (Amsterdam, uni 2000), 1999-2000; 1279; pak
          - Regelingen inzake een individueel klachtrecht van werknemers in bedrijven. Onderzoek uitgevoerd door Hugo Sinzheimer Instituut van de Universiteit Amsterdam (Amsterdam, juni 2000), 1999-2000; 1280-1281; 2 pakken
            - 1999-2000, 1280; pak
            - 2000, 1281; pak
          - Tweede evaluatie van de Wet op de Ouderschapsverlof, onderzoek onder rechthebbenden en werkgevers. Onderzoek uitgevoerd door Research voor Beleid BV (Leiden, december 1999), 1999-2000; 1282; pak
          - Van de teller en de noemer. Onderzoek naar databronnen voor de representativiteitstoets van Algemeen Verbindend Verklaren (AVV)-verzoeken van Collectieve Arbeids Overeenkomsten (CAO's). Onderzoek uitgevoerd door MuConsult bv (Amersfoort, oktober 2000), 1283; pak
          - Verkenning langdurig zorgverlof. Onderzoek naar de collectieve verantwoordelijkheid voor betaling zorgverlof. Onderzoek uitgevoerd door Sociaal Cultureel Planbureau (SCP) ('s-Gravenhage, november 2000), 1284; omslag
          - De weg van de klokkenluider: keuzes en dilemma's. Onderzoek uitgevoerd door Instituut Voor sociaal-wetenschappelijk beleidsonderzoek en Advies (IVA) (Tilburg, november 2001), 1285; pak
    - Emancipatie, B.2.7
      - Algemeen, B.2.7.1
        - Stukken betreffende een studie van het beleid dat erop gericht is om feitelijke ongelijkheden tussen mannen en vrouwen op de arbeidsmarkt op te heffen, 1995; 1286; omslag
          131.3-0052-01 Minister van Sociale Zaken en Werkgelegenheid
        - Stukken betreffende het informeren van ministers en staatssecretarissen met betrekking tot de emancipatietaakstelling onbetaalde arbeid, alsmede vergaderstukken van de begeleidingscommissie emancipatietaakstelling Integratie van onbetaalde arbeid in de sociaal-economische beleidsvoorbereiding, 1999-2001; 1287; omslag